【裁判字號】    92,訴,164
【裁判日期】    920623
【裁判案由】    毒品危害防制條例
【裁判全文】
臺灣高雄地方法院刑事判決                          九十二年度訴字第一六四號
    公  訴  人  臺灣高雄地方法院檢察署檢察官
    被      告  甲○○
右列被告因違反毒品危害防制條例案件，經檢察官提起公訴（九十一年度毒偵字第六
四九九號），及移
判決如左：
    主  文
甲○○連續施用第一級毒品，累犯，處有期徒刑壹年。扣案之海洛因壹包（淨重零點
參伍公克）沒收銷毀之。扣案之注射針筒參支沒收。
    事  實
一、甲○○曾因肅清煙毒條例及違反麻醉藥品管理條例案件，經本院八十五年度訴字
    第二八九五號判決分別處有期徒刑三年六月及五月確定，應合併執行有期徒刑三
    年九月，於民國九十一年七月二十三日縮短刑期執行完畢。又其因施用毒品案件
    ，經臺灣桃園地方法院八十九年度毒聲字第三二六三號裁定送觀察、勒戒後，認
    為有繼續施用毒品之傾向，復經該院八十九年度毒聲字第三八七六號裁定送強制
    戒治，強制戒治期滿後，經台灣桃園地方法院檢察署檢察官於九十年六月三十日
    ，以九十年度戒偵字第四九七號為不起訴處分確定（一犯），猶不知悔改與戒除
    毒癮，復基於施用第一級毒品海洛因之概括犯意，於上開不起訴處分確定後即九
    十一年十月初某日起至同年十二月三十一日下午三時許，分別於其位於高雄市前
    鎮區三多市場巷二十一之十四號住處內、高雄市○○區○○街八十三號「華陽大
    飯店」四一八室內、高雄市旗津區○○○路海岸公園內、高雄市前鎮區○○○路
    三百六十號附近之公園內，連續以針筒注射之方式，施用第一級毒品海洛因多次
    ，嗣為警分別於(1)九十一年十月二十九日凌晨三時許，在高雄市○○區○○街八
    十三號「華陽大飯店」四一八室內，經甲○○同意後實施搜索，當場發現其持有
    第一級毒品海洛因一包（淨重○‧三五公克）及其所有供施用海洛因之注射針筒
    二支；(2)九十一年十一月二十日上午十一時十分許，在高雄市旗津區○○○路海
    岸公園內查獲；(3)九十一年十二月三十一日下午六時五十分許，在高雄市前鎮區
    ○○○路三百六十號前查獲，並扣得其所有供施用海洛因之注射針筒一支；上述
    查獲後並均經警採取其尿液實施檢驗，呈海洛因代謝物嗎啡陽性反應，始知上情
    。
二、案經高雄市政府警察局鹽埕分局、鼓山分局、小港分局移送臺灣高雄地方法院檢
    察署檢察官偵查起訴及移送併案審理。
    理  由
一、訊據被告甲○○對於右揭時地施用毒品之事實於本院審理時坦承不諱，核與被告
    前後三次經警查獲時採尿送驗結果皆呈嗎啡反應相符（以ＧＣ／ＭＳ方法檢驗）
    ，有高雄市立凱旋醫院出具之煙毒尿液檢驗成績書三紙附卷可稽；另被告於九十
    一年十一月二十日為警查獲，另扣有白粉一包（淨重○‧三五公克、包裝重○‧
    一八公克），經送鑑定結果，確有第一級毒品海洛因之成分，此有法務部調查局
    鑑定通知書一份在卷可佐；另被告上述(1)(3)經警查獲時，尚扣得其所有供施用海
    洛因之注射針筒共三支在卷可憑，足認被告之自白與事實相符，堪以採信。
二、又被告前因施用毒品案件，經臺灣桃園地方法院八十九年度毒聲字第三二六三號
    裁定送觀察、勒戒後，認為有繼續施用毒品之傾向，復經該院八十九年度毒聲字
    第三八七六號裁定送強制戒治，強制戒治期滿後，經台灣桃園地方法院檢察署檢
    察官於九十年六月三十日，以九十年度戒偵字第四九七號為不起訴處分確定等情
    ，有前開不起訴處分書及臺灣高等法院被告全國前案紀錄表在卷足稽，是被告於
    不起訴處分後，五年內再犯毒品危害防治條例第十條第一項之罪，事證明確，應
    依法論科。
三、核被告所為，係犯毒品危害防制條例第十條第一項之罪。其持有毒品之低度行為
    ，均應為施用毒品之高度行為所吸收，不另論罪。又被告先後多次施用第一級毒
    品海洛因之犯行，時間緊接，方法相同，觸犯構成要件相同之罪，顯係基於概括
    犯意為之，為連續犯，依刑法第五十六條之規定，以一罪論，並加重其刑。另被
    告曾因肅清煙毒條例及違反麻醉藥品管理條例案件，經本院八十五年度訴字第二
    八九五號判決分別處有期徒刑三年六月及五月確定，應合併執行有期徒刑三年九
    月，於民國九十一年七月二十三日縮短刑期執行完畢，此有臺灣高等法院被告全
    國前案紀錄表在卷可稽，且經本院調取臺灣高雄地方法院檢察署八十九年度執更
    字第三○一二號執行卷核閱屬實，其前受有期徒刑執行完畢，於五年以內再犯本
    件最重本刑為有期徒刑以上之罪，為累犯，應依刑法第四十七條之規定加重其刑
    ，並遞加重之。再公訴人雖僅就被告於九十一年十月二十九日凌晨三時許遭查獲
    時回溯二十四小時內某時，施用海洛因之犯行起訴，然除該部分犯行以外，其他
    連續施用第一級毒品部分犯行，與已起訴之施用毒品犯行有連續犯關係，屬裁判
    上之一罪，且經公訴人併案審理，自為起訴效力所及，本院自應併予審理，附此
    敘明。爰審酌被告其前經觀察、勒戒及強制戒治期滿，猶再施用毒品，足見其依
    賴毒品甚深，難以自拔，惟念其犯罪後坦承犯行，且其施用毒品之犯行，性質上
    乃屬對自我身心健康之自戕行為，其行為本身對社會所造成之危害並非直接、巨
    大，以及其犯罪動機、目的、手段及所生危害等一切情事，量處如主文所示之刑
    ，以資懲儆。
四、至於被告於上述(1)之時地經警查獲時，所扣案之白粉一包（淨重○‧三五公克、
    包裝重○‧一八公克），業經鑑定有海洛因之成分，已見前述，而包裝袋與毒品
    海洛因無從剝離，不問屬於犯人與否，應依同條例第十八條第一項前段之規定沒
    收銷燬之。另鑑驗耗損之海洛因，既已滅失，爰不另行諭知沒收。又被告於上述
    (1)(3)之時地查獲所扣得之注射針筒共計三支，雖經本院函送鑑定，其結果均呈海
    洛因陰性反應，此有高雄醫學大學附設中和紀念出具之檢驗報告二紙在卷可稽，
    然上開注射針筒三支，業經被告陳明為其所有，且為供其施用海洛因所用（本院
    卷七六、七七頁），自應依刑法第三十八條第一項第二款之規定宣告沒收，均附
    此敘明。
五、據上論斷，應依刑事訴訟法第二百九十九條第一項前段，毒品危害防制條例第十
    條第一項、第十八條第一項前段，刑法第十一條前段、第五十六條、第四十七條
    、第三十八條第一項第二款，判決如主文。
本案經檢察官王柏敦到庭執行職務。
中    華    民    國    九十二    年      六      月      二十三      日
                                  臺灣高雄地方法院刑事第二庭
                                      法  官    吳為平
右正本證明與原本無異。
如不服本判決，應於判決送達後十日內，向本院提出上訴狀。
                                      書記官    曾秀鳳
中    華    民    國    九十二    年      六      月      二十四      日
附錄論罪科刑法條：
毒品危害防制條例第十條
施用第一級毒品者，處六月以上五年以下有期徒刑。
施用第二級毒品者，處三年以下有期徒刑。


司法院資訊處製作；財團法人民間司法改革基金會備份。
